【裁判字號】    98,簡上,602
【裁判日期】    980828
【裁判案由】    贓物
【裁判全文】
臺灣桃園地方法院刑事判決             98年度簡上字第602號
上  訴  人
即  被  告  甲○○
上列上訴人即被告因贓物案件，不服本院民國98年5月27日98年
度桃簡字第1517號第一審判決（聲請簡易判決處刑書案號：98年
度偵字第8889號），提起上訴，本院管轄之第二審合議庭判決如
下：
    主  文
上訴駁回。
甲○○緩刑年。
    事實及理由
一、案經本院審理結果，原審固存疏未細究檢察官聲請簡易判決
    處刑書舛列行動電話廠牌「SONY ERISSON」應更正為「SONY
    ERICSSON」、訛繕別字「通連紀錄」應更正為「通聯紀錄」
    、誤植別字「贓物領具保管單」應更正為「贓物領據保管單
    」等項缺漏率皆引用之瑕疵，尚未影響全案情節與判決本旨
    ，揆核其餘認事用法暨刑罰量度咸無不合方告維持，茲引用
    附件原審判決書所記載之事實、證據及理由外，另補充：
  (一)首論證人即被害人乙○○於司法警察調查中所為之證詞、扣
    押筆錄及扣押物品目錄表上載被告甲○○本人填寫以外之內
    容、贓物領據保管單，縱屬被告以外之人於審判外之言詞或
    書面陳述，閱以當事人於本院審理中未起爭執，進者被告於
    本院準備程序中同意充為證據，本院盱衡各該陳述作成時之
    情況要無不妥之處，適為本案證據，依刑事訴訟法第159條
    之5第1項規定，得為證據；次論行動電話通聯調閱查詢紀錄
    ，著係非供述性證據，況無違背法定程序取得之情形，依刑
    事訴訟法第158條之4反面規定，洵具證據能力。
  (二)訊據被告迭於本院準備程序、審理中對原審判決書加以敘列
    之犯罪事實坦承不諱，灼與上開證人於警詢中陳稱內容契合
    一致，容有該份警詢筆錄俾憑，除此復有扣押筆錄、扣押物
    品目錄表、贓物領據保管單、行動電話通聯調閱查詢紀錄資
    佐，足徵被告之自白委與事實相符，本案事證已臻明確，犯
    行堪以認定，應予依法論科。
二、至按量刑輕重，係屬事實審法院得依職權所為自由裁量事項
    ，苟未逾越法定刑度且權以刑法第57條各款情事，便不得遽
    指違法，闡有最高法院72年台上字第6696號判例意旨可稽，
    研剖被告上訴請求改判，徒以業得原審思忖刑度所斟刑罰酌
    量情狀等節執見，揚照揭引判例意旨，為無理由，遂應駁回
    。然念被告既將所買贓物歸還原主，被害人尚願表示諒宥祈
    請賜給寬典機會，又斟被告未曾因故意犯罪受有期徒刑以上
    刑之宣告，得有臺灣高等法院被告前案紀錄表供考，探悉其
    乃一時失慮始罹刑章，甚於犯後坦承犯行深感悔悟，歷此教
    訓知所警惕信無再犯之虞，本院認所宣告之刑以暫不執行為
    適當，兼予宣告緩刑3年，用啟自新。
據上論斷，應依刑事訴訟法第455條之1第1項、第3項、第368條
、第373條，刑法第74條第1項第1款，判決如主文。
本案經檢察官林安紜到庭執行職務。
中    華    民    國    98    年    8     月    28    日
                  刑事第一庭  審判長法  官  曾淑華
                                    法  官  鄭吉雄
                                    法  官  俞力華
以上正本證明與原本無異。
不得上訴。
                                    書記官  資念婷
中    華    民    國    98    年    8     月    28    日
附錄本案論罪科刑法條
中華民國刑法第349條
（普通贓物罪）
收受贓物者，處3年以下有期徒刑、拘役或500元以下罰金。
搬運、寄藏、故買贓物或為牙保者，處5年以下有期徒刑、拘役
或科或併科1,000元以下罰金。
因贓物變得之財物，以贓物論。


司法院資訊處製作；財團法人民間司法改革基金會備份。
